臺灣高等法院臺中分院民事判決
                                    109年度家上易字第8號
上  訴  人  王鎻住  
訴訟代理人  韓銘峰律師
視同上訴人  王南英  

視同上訴人  王小蓮  
上二人共同
訴訟代理人  姜林青吟律師
視同上訴人  王換芝  
法定代理人  劉志偉  
被上訴人    王台英  
訴訟代理人  范成瑞律師
上列當事人間請求分割遺產事件，上訴人對於中華民國109 年3
月11日臺灣臺中地方法院109 年度家繼訴字第8 號第一審判決提
起上訴，本院於110 年9 月1日言詞辯論終結，判決如下：
    主  文
上訴駁回。
第二審訴訟費用由上訴人王鎻住負擔。
    事實及理由
甲、程序方面：按訴訟標的對於共同訴訟之各人必須合一確定，
    共同訴訟人中一人之行為有利益於共同訴訟人者，其效力及
    於全體，不利益者，對於全體不生效力，家事事件法第51條
    準用民事訴訟法第56條第1項第1款定有明文。本件被上訴人
    對於上訴人王鎻住、視同上訴人王南英、王小蓮、王換芝（
    下均以姓名稱之）提起分割遺產訴訟，係固有必要共有訴訟
    ，對全體繼承人有合一確定之必要，而王鎻住提起本件上訴
    ，客觀上有利益於同造之共同訴訟人，其效力自及於同造之
    繼承人即王南英、王小蓮、王換芝，爰將該3人併列為視同
    上訴人，合先敘明。
乙、實體方面：
壹、被上訴人主張：被繼承人王可傳於民國107年10月2日死亡，
    遺有如原審判決附表一（下稱附表一）所示之遺產，兩造為
    其合法繼承人，應繼分各五分之一。被繼承人王可傳並無以
    遺囑禁止繼承人分割遺產，且兩造間復無不分割之約定，且
    無不能分割之情形，兩造現因無法協議分割，爰依民法第11
    64條規定，請求分割被繼承人王可傳之遺產。又被上訴人、
    王南英、王小蓮為辦理王可傳之喪事，分別支付喪葬費用為
    新臺幣（下同）11萬元，依民法第1150條規定，應自如附表
    一編號3之存款中優先扣償後，其餘遺產由兩造依應繼分比
    例分別共有。並聲明：如原審判決主文所示。（原審判決分
    割方案如被上訴人之主張，王鎻住不服，提起上訴）並上訴
    聲明：上訴駁回。
貳、上訴人部分：
一、王鎻住則以：被上訴人因購買臺中市○○區○○路0段000號3樓
    之3房地（下稱漢口路房地）而向被繼承人王可傳借款573萬
    元（下稱系爭借款），資金來源係由王可傳及其配偶解約定
    存共510萬元，及由王可傳向伊借款80萬元，並由伊於102年
    3月4日以該80萬元中之63萬元支付漢口路房地之簽約款，故
    被繼承人王可傳之遺產尚應包括系爭借款。退步言，上開57
    3萬元如係王可傳因被上訴人長期在美國居住，在臺灣有居
    住之需求，而提供資金購屋，被上訴人即係因分居而受有贈
    與，應依民法第1173條規定歸扣。另伊有為被繼承人王可傳
    支出東海寶塔之喪葬費用86,000元（下稱東海寶塔費用），
    應先扣償。故王可傳之遺產應分割如附表二所示等語置辯。
    （原審判決不採王鎻住之抗辯，而依被上訴人之主張分割遺
    產，王鎻住不服，提起上訴）並上訴聲明：㈠原判決廢棄。㈡
    兩造就王可傳所遺如附表二所示遺產，應依附表二所示方法
    予以分割。
二、王南英、王小蓮則以：其2人對漢口路房地之購買、借款過
    程均不知情。王鎻住所提107年10月4日錄音，當時渠等正忙
    於辦理被繼承人王可傳之喪葬事宜，對王鎻住一味無理、情
    緒性之質問，只是順著王鎻住對議題之操控，而為敷衍之陳
    述，並非渠等在清楚實際狀況下所為回答，錄音內容零散並
    非聚焦於系爭借款之事，不能證明有系爭借款關係。王南英
    在上開錄音中雖有提及被上訴人有匯款給伊等語，起因於王
    鎻住將年邁父親趕出家門，由王南英帶回照顧，被上訴人便
    時常匯款給伊，以便照料父親。又渠等生在傳統父權家庭，
    對於被繼承人王可傳生前處分自身財產給被上訴人，表示尊
    重。另兩造父母均放置在彰化軍人塔，王鎻住支出之東海寶
    塔費用係為洽商處理王氏祖先牌位乙事，並非處理被繼承人
    王可傳之後事及日後祭祀，不應列入被繼承人王可傳之喪葬
    費用等語置辯。並上訴聲明：同意原審判決之分割方案。
三、王換芝則以：同意王鎻住之抗辯及所提分割方案等語置辯。
    並上訴聲明：同王鎻住所述。
參、本院會同兩造整理並簡化爭點，結果如下（見本院卷一第22
    7-228 、310頁）：
一、兩造不爭執之事項：
  ㈠兩造之被繼承人王可傳於107年10月2日死亡，繼承人為兩造
    ，應繼分各為五分之一。
　㈡被繼承人王可傳遺有如附表一所示遺產。
　㈢被上訴人、王南英、王小蓮支出被繼承人王可傳之喪葬費用
    各11萬元，為繼承之必要費用，此部分兩造均同意由附表一
    編號3之存款優先分配取得。
　㈣被繼承人王可傳、兩造之母李義真有於102年3月4日分別自各
    該帳戶匯入450萬元、60萬元，合計510萬元，至被上訴人開
    設在合作金庫銀行西臺中分行帳號0000000000000號帳戶（
    見原審卷第285、385、387頁）。另視同上訴人王南英之女
    張麗娟於102年3月11日匯款60萬元至被上訴人上開帳戶（見
    原審卷第353頁）。
　㈤被上訴人有於102年間，以630萬元購買門牌號碼為臺中市○○
    區○○路0段000號3樓之3房地，於102年3月4日支付簽約款63
    萬元；102年3月6日支付備證用印款63萬元，由王鎻住代理
    辦理匯款（見原審卷第293-313、349-351頁）。
二、兩造爭執之事項：
  ㈠王鎻住主張被繼承人王可傳對被上訴人有系爭借款債權，並
    應列入被繼承人王可傳之遺產範圍等語，是否可採？
  ㈡王鎻住主張其對被繼承人王可傳有63萬元之借款債權，並應
    於本件遺產分割時分割或分配等語，是否可採？
  ㈢王鎻住有無支出喪葬必要費用86,000元？此部分是否先由如
    附表一編號3所示存款，優先分配？
  ㈣被繼承人王可傳之遺產應如何分割？
肆、本院之判斷：
一、王鎻住不能證明系爭借款債權存在：
    王鎻住主張被上訴人為購買漢口路房地，有向被繼承人王可
    傳借貸系爭借款云云，為被上訴人所否認，並陳稱：購買漢
    口路房地之簽約金63萬元是其自有資金支付，餘款則由被繼
    承人王可傳、母親分別贈與450 萬元、60萬元等語。則依舉
    證責任分配原則，自應由王鎻住就系爭借款債權存在之利己
    事實，負舉證責任。經查：
  ㈠王鎻住固提出其與王南英、王小蓮於107年10月4日之錄音光
    碟及錄音譯文（見原審卷證物袋之光碟及第149-153頁），
    欲佐其說，且經本院當庭播放該錄音光碟，確認卷附譯文有
    如實轉譯（見本院卷二第7頁）。但查：
  ⒈王鎻住、王南英、王小蓮均非系爭借款之當事人，王南英、
    王小蓮又均否認有見聞系爭借款之經過，王鎻住對於其本身
    並未親聞系爭借款之過程亦未爭執，則上開3人在上開錄音
    中有關系爭借款之對談內容，顯然均非親見親聞。
  ⒉另細繹上開譯文內容，王鎻住先稱：「當初他借二姐（按指
    被上訴人）的那個五百多萬買的房子，五百七十幾萬，五百
    七十六還是五百七十三萬買的房子的錢，還有…山上的房子
    ，加一加起來是有一千萬了唷…」等語，但王南英卻回以：
    「欸，啊你們都不用…都不用外勞那些錢就對了？」、「我
    現在只拿一萬塊」、「我這個月…這次來我都沒有拿，我不
    要啊，爸爸要給我啊，這個錢是爸爸給我的，跟你們沒有關
    係」等與外勞費用或被繼承人王可傳給付王南英款項有關之
    內容，顯然並未針對王鎻住關於系爭借款之提問回答。而後
    王鎻住又稱：「借她買房子的錢，現在還了嗎？」王南英則
    答稱：「她早就還了啊…」等語，王小蓮亦回以：「還了，
    還很久了，好多年了」等語，核與王鎻住一再表示被上訴人
    迄未清償之情節，又不相符。之後，王鎻住又問：「現在在
    爸爸那邊喔？」，王南英答稱：「嗯？什麼在爸爸那邊？」
    ，王鎻住稱：「那筆錢在爸爸那邊喔？」，王小蓮回稱：「
    在大姊（按指王南英）那裡啦」，王南英答稱：「…爸爸通
    通什麼東西通通都交給我啦」，究竟王南英、王小蓮回應之
    內容與王鎻住所欲詢問之系爭借款是否指同一件事，顯然有
    疑。而後，王鎻住再詢問：「二姊（按指被上訴人）當初匯
    錢回來，是匯給張麗娟？」，王南英答稱：「匯給…怎麼可
    能去匯給張麗娟」，並接續談論被上訴人匯美金給王南英之
    事，內容均未談及被上訴人所匯美金與系爭借款之關聯性，
    被上訴人、王南英、王小蓮於本院時復均一致陳稱：被上訴
    人係為孝親而自美國匯美金給實際照料被繼承人王可傳之王
    南英等語，並有匯款單據可證。則王南英、王小蓮針對王鎻
    住最初詢問「借她買房子的錢，現在還了嗎」，既已一致答
    稱被上訴人已還錢後，對於王鎻住後續另詢問「二姊當初匯
    錢」之事，所為回答是否仍是針對王鎻住所主張系爭借款之
    議題，更屬有疑。而王小蓮在上開對話中，經回以：只要將
    被繼承人王可傳之存簿拿出來看，即可知被繼承人王可傳現
    還有多少錢等語，而後王鎻住又自稱：「爸爸那個錢五百多
    萬不管怎麼花，只要有帳…」等語，顯然是各說各話。則綜
    觀上開對話全文，可知王鎻住與王南英、王小蓮間之對話內
    容，涉及多個議題（包括：借被上訴人買房之573萬元、被
    上訴人還的那筆錢、被上訴人匯的錢等等），王鎻住前後提
    問雖是一再追問系爭借款及清償之事，但因詢問內容並非明
    確，王南英、王小蓮之回答包括：外勞費用、被繼承人王可
    傳給王南英之款項、被上訴人早已還款、被上訴人匯款給王
    南英等等，各項內容之關聯性為何？是否均與系爭借款有關
    ？實無法由上開錄音對話中查知。王南英於本院時復陳稱：
    伊不知道被上訴人有無向被繼承人王可傳借款，伊於上開錄
    音中提到「她早就還了啊」等語，是王鎻住一直問，伊不知
    道他在問什麼，就隨便回他一下；伊亦不知兩造父母有匯款
    450萬元、60萬元給被上訴人之事；至於提到被上訴人匯款
    給伊之事，是被上訴人對父親之孝心，被上訴人有交代伊是
    要支付父親外勞及其他開銷之用等語（見本院卷二第7-9頁
    ）；再參以上開對話日期為107年10月4日，為被繼承人王可
    傳甫過世後第三日，則王南英、王小蓮均陳稱：當時忙著辦
    理被繼承人王可傳之喪葬事宜，對王鎻住一味無理、情緒性
    之質問，只是順著王鎻住對議題之操控，而為敷衍之陳述，
    並非渠等在清楚實際狀況下所為回答等語，即非無稽。至於
    王鎻住抗辯稱：王南英及王小蓮在上開錄音中均明確提及「
    借二姊買房的錢573萬元」云云，但經比對上開譯文內容，
    可知實係王鎻住個人之陳述；王鎻住又辯稱：王南英承認有
    系爭573萬元之匯款云云，則核與上開錄音譯文不符，所辯
    均不可採。據上，王南英、王小蓮在上開錄音中之回答，應
    認並非均是針對王鎻住所詢關於系爭借款及清償之事而為回
    答，尚無法遽認王南英、王小蓮對於系爭借款之事均有知悉
    ，或確有王鎻住所稱之系爭借款乙事。
  ⒊另依上開錄音對話所示，王南英、王小蓮對於王鎻住所詢「
    借她買房子的錢，現在還了嗎？」乙節，該2人均是答稱：
    已經還了等語（見原審卷第151頁），若要據以認定被上訴
    人有向被繼承人王可傳借款買屋之事實，則王南英、王小蓮
    既均回答被上訴人早已還款，足見系爭借款亦因清償而不存
    在，亦無從證明被繼承人王可傳遺有系爭借款債權。
  ㈡王鎻住另以被上訴人有匯款給王南英以還款，欲證明系爭借
    款債權存在之事實。但查，被上訴人固曾先後於104年4月9
    日、同年6月8日、同年7月2日匯款182萬6182元、185萬8260
    元、101萬6816元至王南英之帳戶，此為兩造所不爭執之事
    實，並有王南英提出之存摺交易明細、合作金庫商業銀行匯
    入匯款通知書、合作金庫商業銀行西臺中分行110年5月6日
    函送之王南英帳戶交易明細、110年5月20日函送之傳票及匯
    出款來源交易明細等件附卷可稽（見本院卷二第27、47-50
    、53-57、61-73頁），堪信實在。惟被上訴人、王南英、王
    小蓮均一致陳稱：被上訴人之上開匯款，是被上訴人對父親
    之孝親費用，直接匯給實際照顧父親之王南英等語，且衡諸
    情理，被上訴人若是要以上開匯款清償系爭借款，自當直接
    匯入被繼承人王可傳之帳戶，而無匯款給不相干之王南英之
    理。是以王鎻住抗辯稱：被上訴人之上開匯款係為清償系爭
    借款云云，除與被上訴人、王南英、王小蓮上開所陳不合外
    ，亦與常情有違，自無法憑採，更無從推認有系爭借款存在
    之事實。
  ㈢王鎻住又抗辯稱：被繼承人王可傳向其借款80萬元，並以其
    中63萬元作為被上訴人漢口路房地之簽約款云云，然為被上
    訴人所否認，則依舉證責任分配原則，仍應由王鎻住就上開
    利己之主張負舉證責任。惟查，王鎻住於102年3月4日漢口
    路房地簽約款繳納當日，固有自其帳戶提領80萬元，此有存
    款存摺在卷可憑（見原審卷第157頁），但所提領金額與漢
    口路房地之簽約款63萬元並不相符，且王鎻住未能舉證該筆
    簽約款確是由其給付，則依王鎻住上開存款存摺所示，至多
    能證明王鎻住有於102年3月4日提領80萬元之事實，尚不足
    以證明被繼承人王可傳有向其借款80萬元，或被上訴人有向
    被繼承人王可傳借款63萬元用以繳納漢口路房地簽約款之事
    實。
  ㈣再者，被繼承人王可傳、兩造之母李義真有於102年3月4日分
    別自各該帳戶匯入450萬元、60萬元，合計510萬元，至被上
    訴人王台英開設在合作金庫銀行西臺中分行帳號0000000000
    000號帳戶，堪信實在。對此，王鎻住辯稱：前開匯款即是
    被上訴人向被繼承人王可傳借貸系爭借款之一部分云云，被
    上訴人則主張係父母親之贈與等語，顯然各執一詞。但衡諸
    社會經驗，匯款之原因多端，本不以借貸為唯一事由，參以
    被繼承人王可傳、兩造之母李義真與被上訴人係父母子女之
    至親關係，由父母贈與金錢予子女，與常情尚屬無違，王鎻
    住上開所辯，又乏明證，則依舉證責任分配原則，應認王鎻
    住此部分所辯，不能證明，無法遽採。
  ㈤王鎻住又謂：王南英、王小蓮同為漢口路房地借名登記之共
    有人，對購屋過程及內容均甚了解云云，但為被上訴人、王
    南英、王小蓮全盤否認，且依臺中市中興地政事務所函送之
    漢口路房地過戶登記文件所示（見原審卷第241-259頁），
    漢口路房地於購買之初，固然是登記在被上訴人、王南英、
    王小蓮3人名下，應有部分各三分之一，但被上訴人對此已
    說明：當初是因為聽聞美國會計師友人告知，美國政府將對
    美國公民在海外之資產，如超過一定持有比例須另行課稅，
    為節稅目的，才另請王南英、王小蓮借名登記為共有人，而
    後，於106年5月間已無節稅需要，故已變更登記回被上訴人
    名下等語，核與王南英於本院陳稱：被上訴人係因避稅問題
    ，借用伊和王小蓮名義當共有人，而後被上訴人又問她的會
    計師後，又將伊和王小蓮的登記名義改回被上訴人等語（見
    本院卷二第8頁）相符，並有漢口路房地買賣契約（見原審
    卷第293-313頁）顯示買受人僅為被上訴人1人，及建物登記
    第二類謄本（見同卷第315頁）可證，堪信可採。是以被上
    訴人既為避稅才短暫將漢口路房地借名登記在王南英、王小
    蓮名下，則出名人之王南英、王小蓮對於買賣細節毫無所悉
    ，尚與情理無違。則王南英、王小蓮始終表示其等對於被上
    訴人有無向被繼承人王可傳借款購買漢口路房地乙事，毫無
    所悉等語，應認可採。
  ㈥王鎻住再以其能明確說明漢口路房地購屋款之來源，欲佐其
    說。但查，被上訴人王台英有於102年間，以630萬元購買漢
    口路房地，於102年3月4日支付簽約款63萬元；另於102年3
    月6日支付備證用印款63萬元，由上訴人王鎻住代理辦理匯
    款等情，為兩造所不爭執（見兩造不爭執事項（五）），堪
    信實在，可知王鎻住確有參與漢口路房地購買款事宜之部分
    過程，則其對漢口路房地之購屋過程有若干瞭解，乃屬當然
    。惟就漢口路房地購屋資金來源乙節，王鎻住所陳既與被上
    訴人、王南英、王小蓮之陳述迥然不同，而被上訴人主張系
    爭510萬元是父母親所為贈與乙節，尚合於情理，已如前述
    ，王鎻住又未能提出其他積極證據以佐其說，自難遽認王鎻
    住所辯被上訴人係以系爭借款購買漢口路房地云云，係符實
    情。
  ㈦據上，王鎻住所舉證據均不足以證明被上訴人有向被繼承人
    王可傳借貸573萬元，自無從認定系爭借款債權存在。
二、王鎻住不能證明其對被繼承人王可傳有63萬元之借款債權存
    在：
    依前所述，王鎻住尚無法舉證證明被繼承人王可傳有向其借
    貸63萬元，以供被上訴人支付漢口路房地簽約款之事實，故
    其主張對被繼承人王可傳有63萬元借款債權，並主張應於本
    件遺產分割時分割或分配云云，即不可採。
三、王鎻住有支出東海寶塔費用86,000元，但非屬被繼承人王可
    傳之喪葬費用，不能優先分配：
    王鎻住主張其有支出東海寶塔費用86,000元等語，固據其提
    出統一發票為證（見原審卷第155 頁），但被上訴人、王南
    英、王小蓮均否認與被繼承人王可傳之後事或喪葬事宜有關
    。查被繼承人王可傳目前與兩造母親共同安奉放置在彰化軍
    人塔，並未安奉在王鎻住所購買之東海寶塔乙節，為兩造所
    不爭執（見本院卷一第223-224 頁），堪信實在。王鎻住雖
    提出購買東海寶塔過程之錄音光碟及譯文為證（見本院卷一
    第219 、241-247 頁），但細繹該份譯文全文，王南英、王
    小蓮顯然是將被繼承人王可傳及王氏祖先區分，並均強調被
    繼承人王可傳的後事比較重要，要先處理，並無法看出東海
    寶塔是要安奉被繼承人王可傳之用。而該譯文第6頁中，王
    鎻住固陳稱：「你就把6萬9再給我，這個我來繳就好了啦，
    啊你作帳就是做爸爸的7 萬塊，啊你是打算說下午去把它全
    部提出來嘛，對不對？」，王南英答稱：「對對對」，以及
    該2人後續是討論要否除戶問題，應認王南英只是就王鎻住
    所詢「下午去把它全部提出來嘛，對不對？」而為回答，尚
    難遽認王南英有同意將王鎻住支出之東海寶塔費用列為被繼
    承人王可傳之喪葬費用。況且，被上訴人已表明不同意該筆
    費用作為被繼承人王可傳之喪葬費用，則王鎻住主張要將東
    海寶塔費用列入被繼承人王可傳喪葬費用乙事，顯然未經全
    體繼承人之同意，被繼承人王可傳又已安奉在彰化軍人塔，
    益徵此筆東海寶塔費用並非處理被繼承人王可傳後事或管理
    遺產所必要之費用，與民法第1150條規定不符，自不能從被
    繼承人王可傳之遺產中先予扣除。
四、被上訴人並無因分居而受贈，應依民法第1173條規定歸扣事
    由：
　　王鎻住抗辯稱：上開573萬元若係被繼承人王可傳贈與被上
    訴人，則應依法歸扣云云，為被上訴人所否認，並陳稱：其
    早年嫁往美國，目前與家人同住在美國，回台亦為探親而短
    暫停留漢口路房地，實無居住台灣之需，並非因分居而受贈
    系爭510萬元等語。按繼承人中有在繼承開始前因結婚、分
    居或營業，已從被繼承人受有財產之贈與者，應將該贈與價
    額加入繼承開始時被繼承人所有之財產中，為應繼遺產，民
    法第1173條第1項前段定有明文。經查，依被上訴人之戶籍
    謄本所載（見原審卷第49頁），可知被上訴人係於64年10月
    9日即與美國人結婚，而依常情，結婚之女兒多不會再與父
    母同住，更何況被上訴人是嫁給美國人，再參酌被上訴人之
    入出境紀錄（見本院卷一第359頁），可知被上訴人大部分
    之時間居住在國外，故被上訴人主張其於婚後即與家人同住
    美國等語，應堪採信。基此，被上訴人於婚後既已離家，而
    與父母分居，嗣於102年購買漢口路房地，距其結婚已相隔
    逾30年，則被上訴人主張其並非因分居而自父母受贈510萬
    元等語，堪認可採。至於王鎻住另抗辯被上訴人有因分居而
    自被繼承人王可傳受贈63萬元云云，則無證據以實其說，自
    不可採。從而，王鎻住抗辯稱：被上訴人應就573萬元依民
    法第1173條規定予以歸扣云云，並不可採。
五、被繼承人王可傳之遺產應依附表一所示分割方法分割：
　　依上所述，王鎻住抗辯稱：被繼承人王可傳之遺產應尚包括
    系爭借款債權、其對被繼承人王可傳有借款債權63萬元、應
    先扣還其支出之東海寶塔費用，以及被上訴人應就系爭510
    萬元依法歸扣云云，均不可採。從而，被繼承人王可傳之遺
    產範圍應確認如附表一所示。而原審判決就如附表一所示遺
    產應依附表一分割方法欄所示方法予以分割，業已詳為論述
    ，詳參原審判決第6至8頁「五、遺產分割方法」所載，本院
    就此爭點之意見與原審判決相同，爰依家事事件法第51條準
    用民事訴訟法第454條第2項前段規定予以引用，不再贅述。
六、綜上所述，被上訴人依民法第1164條規定，請求就被繼承人
    王可傳所遺如附表一所示遺產，予以分割，原審判決所定如
    附表一分割方法欄所示，應屬妥適。從而，原審所為判決，
    經核並無違誤。王鎻住提起上訴，指摘原判決不當，求予廢
    棄改判，為無理由，應予駁回。
伍、本件事證已臻明確，兩造其餘之攻擊或防禦方法及所用之證
    據，經本院斟酌後，認為均不足以影響本判決之結果，爰不
    逐一論列，附此敘明。
陸、末查，本件係王鎻住提起上訴，但因本件屬固有必要共同訴
    訟，因而將王南英、王小蓮、王換芝同列為視同上訴人，爰
    依民事訴訟法第85條第1 項但書、第2 項規定，諭知由王鎻
    住負擔訴訟費用，併此敘明。
柒、據上論結，本件上訴為無理由，判決如主文。
中　　華　　民　　國　　110 　年　　9 　　月　　24　　日
            家事法庭      審判長法  官  林慧貞
                                法  官  王怡菁
                                法  官  莊嘉蕙

正本係照原本作成。
不得上訴。
                                書記官  高麗玲
　　　　　　　　　　　　　　　
中　　華　　民　　國　　110 　年　　9 　　月　　24　　日